# 对境外经营构成净投资的货币性项目，汇损调整至外币报表折算差

提问人：悲 伤 的屠夫 时间：2021-03-22 10:33:05
版主您好，有个问题请教。我们知道母子公司情况下，构成净投资的货币性项目，汇兑损益在合并报表层面调整至外币报表折算差。那如果是同一控制下的非母子公司呢？例如，A公司控制B和C，C控制D。B公司向D公司提供无息外币贷款，可预见的未来不准备收回，那么在A公司合并报表层面是否能将D公司单体的汇损调整到外币报表折算差？是否有准则支持？感谢版主！

回答人：chenyiwei
如果能够证明B公司向D公司提供无息外币贷款是在A的指令下进行的，即B代A向D提供带有“准权益”性质的长期资金支持，则在A的合并报表层面可以视同A直接向D提供该等资金支持，将折算差额列入其他综合收益。